臺灣高等法院臺中分院刑事裁定　　　　　　　　　　九十一年度聲再字第一三號
　　再審聲請人
　　即受判決人　甲○○
　　　　　　　　　　　　住苗栗.
　　　　　　　　　　　　身分證.
右列聲請人因詐欺案件，對於本院八十九年度上易字第一三三二號中華民國八十九年
六月二十八日確定判決聲請再審，本院裁定如左：
　　主      文
再審之聲請駁回。
　　理      由
一、按法院認為無再審理由者，應以裁定駁回之。經前項裁定後，不得更以同一原因
    聲請再審，刑事訴訟法第四百三十四條第一項、第二項定有明文。
二、本件聲請意旨略以：原確定判決認定聲請人之所以有詐欺犯意，係認聲請人明
    知盧文錦於八十三年六月間起即有支票退票情事，本身並無支付高額票據債務能
    力，竟於八十三年六、七月間，交付本案支票八紙予盧文錦向楊衡山調現一千餘
    萬元為立論依據。惟本件被害人楊衡山於審理中稱盧文錦係以聲請人簽發之本案
    八紙支票向其詐騙，並曾事先向聲請人徵信，在此之前向未曾收受聲請人簽發之
    任何支票，聲請人對此一再辯解，盧文錦向楊衡山調現之支票，係盧文錦在八十
    三年元月間向聲請人借票週轉及預支運費之用，並已約定該支票之兌現方法，並
    非本案之八紙支票，原審雖命聲請人提出證據證明之，惟聲請人向付款之中國農
    民銀行頭份分行（以下簡稱農民銀行）要求將盧文錦在八十三年元月間簽發之支
    票，經盧文錦背書轉讓予楊衡山再經楊衡山提示後兌現之支票影本提供予聲請人
    作為證明之用，農民銀行則以依該行作業規定，發票已逾三年，支票原本已歸檔
    為由拒絕提供上開支票影本，歷審判決均以聲請人未能證明，遂認為告訴人楊衡
    山所訴聲請人與盧文錦以本案之八紙支票向其詐騙。今經聲請人苦苦請求後，農
    民銀行業將聲請人於八十三年元月間簽發交付盧文錦，由盧文錦背書轉讓予楊衡
    山，並經楊衡山提示後兌現之支票原本十五紙調出，並將影本提供聲請人。從該
    十五紙支票兌現看出，該支票為聲請人從八十三年元月份開出，而楊衡山從八十
    三年四月二十日起陸續於同年六月十六、六月三十日（三紙）、七月十八日（三
    紙）、七月三十一（三紙）、八月三十一日（二紙）等合計已兌現新台幣九百萬
    六千三百元。換言之，上開八十三年八月三十一日以前，楊衡山即已兌現九佰餘
    萬元，可證明聲請人於八十三年間可支付高額款項且證明楊衡山與盧文錦早已有
    多次往來了。而從本案系爭支票之發票日為八十三年九月三十日、十月二十一日
    、十月三十一日，可得知盧文錦於八十三年元月左右即已交付楊衡山，是楊衡山
    因尾款即本案之支票未能兌現才提出該八紙支票，以八十三年六、七月間，連續
    由盧文錦持聲請人所交付之發票，向他調借現金，與事實出入極大。於八十三
    年八月間，下游客戶與聲請人交易並應支付貨款計新台幣一千四百四十六萬四千
    一百了十五元，卻遭退票，更造成聲請人之生意上資金週轉不靈，嗣後本人也有
    提出刑事告訴（台北地院八十六年度偵字三四○七號）。由此一新事証可知聲請
    人在生意往來上，有鉅大金額流通，因盧文錦事後也未載運聲請人之砂石，聲請
    人有權拒付已預支之款項，本案是楊衡山與盧文錦之間的借貸關係而已，於本案
    之支票，聲請人也是受害人，並非聲請人無力支付票款，原判決認定聲請人與盧
    文錦連續意圖為自己不法所有，以詐術使人將本人之物交付，對聲請人有何種不
    法利益未加調查，又未了解聲請人之經營狀況，對聲請人實有不公，爰聲請再審
    等語。
三、經查，本院前開確定判決中，對於聲請人詐欺犯行，已論述綦詳，有調閱之該判
    決書附卷可憑，而聲請人依上開事由提出所謂新證據聲請再審，業經本院分別
    以九十年度聲再字第一０六號、九十一年度聲再字第九號、九十一年度聲再字第
    五五號認聲請人所提者，核非再審事由所定之新證據而裁定駁回，有該等裁定書
    在卷可按，則聲請人猶以上開同一事由，提起本件再審之聲請，自無理由，應予
    駁回。
四、又聲請人依上開之事由主張其於八十三年八月間與下游客戶交易，該客戶應支
    付貨款計新台幣一千四百四十六萬四千一百了十五元，卻遭退票，更造成聲請人
    之生意上資金週轉不靈，嗣後聲請人也有提出刑事告訴（台北地院八十六年度偵
    字三四○七號），足認聲請人開票時有巨額資金週轉，然上開事實聲請人於本案
    偵察中業已提出（詳八十八年偵續字第一八號第七十二頁），此部分依刑事訴訟
    法第四百二十一條規定，因重要證據漏未審酌而聲請再審者，應於送達判決後二
    十日內為之，聲請人該案八十九年七月十三日收受判決正本後於九十一年六月七
    日始提出，顯已超過上開法條規定之期間，自應予以駁回。
五、據上論斷，應依刑事訴訟法第四百三十三條、第四百三十四條第一項，裁定如主
文。
中      華      民      國　    九十一     年     八      月   二十九 　日
                                臺灣高等法院臺中分院刑事第九庭
                                      審判長法　官　陳　筱　珮
                                      　　　法　官  吳　重　政
                                      　　　法  官  康  應  龍
右正本證明與原本無異。
不得抗告。
　　　　　　　　　　　　　　　　　　　　　　書記官  黃　薰　慧
中      華      民      國　    九十一     年     九      月     二 　　日
                                                                        Ｒ
